臺灣高雄地方法院刑事判決　　　　　100年度審交訴字第252號
公　訴　人　臺灣高雄地方法院檢察署檢察官
被　　　告　廖文正
上列被告因公共危險等案件，經檢察官提起公訴（100 年度偵字
第20122 號），被告於本院準備程序進行中，就被訴事實為有罪
之陳述，經合議庭裁定由受命法官獨任依簡式審判程序審理，判
決如下：
    主  文
廖文正犯肇事致人傷害逃逸罪，處有期徒刑陸月，如易科罰金，
以新臺幣壹仟元折算壹日。
被訴過失傷害部分，公訴不受理。
    事  實
一、廖文正於民國100 年5 月10日晚間6 時50分許，騎乘車牌號
    碼MBI-901 號重型機車，沿高雄市前鎮區○○○路由東往西
    行駛，途經一心二路與中山三路口時，明知機車行駛至交岔
    路口，應依兩段方式進行左轉，不得由內側或其他車道左轉
    ，且依當時情況並無不能注意之情事，因疏未注意，而貿然
    左轉中山三路，適李玉潔騎乘車牌號碼M6M-582 號重型機車
    沿中山三路由北往南方向行駛，廖文正因而不慎撞及上開李
    玉潔騎乘之機車，李玉潔人車倒地，受有臉部挫傷併撕裂傷
    1.7 ×0.2 ×0.5 公分及0.8 ×0.2 ×0.2 公分、左手挫擦
    傷、兩膝及左腳踝挫擦傷之傷害（過失傷害部分業據李玉潔
    撤回告訴，詳後述）。詎廖文正於肇事致李玉潔受傷後，明
    知應即採取救護或其他必要措施，並向警察機關報告，不得
    逃逸，竟僅下車查看、遞上衛生紙供李玉潔止血，並將李玉
    潔所騎乘上開機車移至路旁，在現場短暫停留約10分鐘後，
    即萌生肇事逃逸之犯意，未留下自身姓名、聯絡方式，不顧
    在場路人之阻止，即逕自騎車逃離現場，嗣經路人記下其車
    號並報警處理，始由警循線查獲。
二、案經高雄市政府警察局前鎮分局報請臺灣高雄地方法院檢察
    署檢察官偵查起訴。
    理  由
壹、有罪部分：
一、本件被告廖文正所犯係死刑、無期徒刑、最輕本刑為3 年以
    上有期徒刑以外之罪，其於準備程序進行中就前揭被訴事實
    為有罪之陳述，經受命法官告知簡式審判程序之旨，並聽取
    當事人之意見後，本院合議庭認無不得或不宜改依簡式審判
    程序進行之情形，爰依刑事訴訟法第273 條之1 第1 項、第
    284 條之1 規定，裁定由受命法官獨任進行簡式審判程序。
    又本件所引屬於審判外陳述之傳聞證據，依同法第273 條之
    2 規定，不受第159 條第1 項關於傳聞法則規定之限制，依
    法有證據能力，均合先敘明。
二、上開犯罪事實，業據被告坦承不諱，核與證人即告訴人李玉
    潔於警詢及偵訊、證人即當時在場之蔡政利於警詢之陳述相
    符（見警卷第4 至8 頁、臺灣高雄地方法院檢察署100 年度
    偵字第20122 號卷第11至13頁），復有道路交通事故現場圖
    、交通事故談話紀錄表、道路交通事故調查報告表(一)、(二)、
    阮綜合醫療社團法人阮綜合醫院診斷證明書各1 份、案發現
    場及車損照片9 張在卷可稽（見警卷第9 至20頁），足認被
    告上開任意性自白與事實相符，堪可作為認定事實之依據。
    本件事證明確，被告上開肇事致人受傷而逃逸之犯行，堪以
    認定，應予依法論科。
三、核被告所為，係犯刑法第185 條之4 肇事致人傷害逃逸罪。
    爰審酌被告明知肇事致人受傷，下車後竟僅短暫停留，而未
    協助救護傷者，或報警為適當之處置即駕車逃離現場，增加
    告訴人傷害增劇之危險及事後求償之困難，且有礙肇事者身
    分之追查，實有不該，衡以告訴人之傷勢幸非嚴重，且被告
    就過失傷害部分，已與告訴人達成和解（詳後述），並考量
    其前科素行、犯罪手段、犯罪所生危害、犯後態度等一切具
    體情狀，量處如主文所示之刑，並斟酌被告之智識程度、家
    庭經濟狀況等情事，諭知易科罰金之折算標準，以資儆懲。
    又被告前於97年間，因竊盜、搶奪等案件，分別經本院97年
    度訴字第882 號、97年度審訴字第1114號判決判處有期徒刑
    8 月、9 月、9 月、8 月、6 月、6 月、7 月、8 月、8 月
    確定，經裁定應執行有期徒刑3 年10月確定，於100 年2 月
    2 日假釋出監，迄今保護管束尚未期滿，有其臺灣高等法院
    被告前案紀錄表1 份在卷可稽，其不符合刑法第74條第1 項
    第1 款規定之未曾因故意犯罪受有期徒刑以上刑之宣告；同
    條項第2 款規定之前因故意犯罪受有期徒刑以上刑之宣告，
    執行完畢或赦免後，五年以內未曾因故意犯罪受有期徒刑以
    上刑之宣告等緩刑要件，是被告請求諭知緩刑乙節，於法無
    據，附此敘明。
貳、公訴不受理部分：
一、公訴意旨略以：被告廖文正於100 年5 月10日晚間6 時50分
    許，騎乘車牌號碼MBI-901 號重型機車，沿高雄市前鎮區○
    ○○路由東往西行駛，途經一心二路與中山三路口時，明知
    機車行駛至交岔路口，應依兩段方式進行左轉，不得由內側
    或其他車道左轉，且依當時情況並無不能注意之情事，因疏
    未注意，而貿然左轉中山三路，適告訴人李玉潔騎乘車牌號
    碼M6M-582 號重型機車沿中山三路由北往南方向行駛，被告
    廖文正因而不慎撞及上開告訴人李玉潔騎乘之機車，告訴人
    李玉潔人車倒地，受有臉部挫傷併撕裂傷1.7 ×0.2 ×0.5
    公分及0.8 ×0.2 ×0.2 公分、左手挫擦傷、兩膝及左腳踝
    挫擦傷之傷害。因認被告廖文正涉犯刑法第284 條第1 項前
    段過失傷害罪嫌等語。
二、按刑法第284 條第1 項前段之過失傷害罪，依同法第287 條
    規定須告訴乃論。次按告訴乃論之罪，告訴人於第一審辯論
    終結前，得撤回其告訴；又告訴經撤回者，法院應諭知不受
    理之判決。法院為不受理之判決，得不經言詞辯論為之，刑
    事訴訟法第238 條第1 項、第303 條第3 款、第307 條分別
    定有明文。
三、經查，被告被訴前開過失傷害部分，業經被告與告訴人達成
    和解，並經告訴人於100 年10月25日具狀撤回告訴，有本院
    移付調解簡要紀錄、調解筆錄、撤回告訴聲請狀各1 份在卷
    可稽，揆諸前開說明，就被告被訴過失傷害部分，即應依刑
    事訴訟法第303 條第3 款規定，逕為諭知不受理之判決。
據上論斷，應依刑事訴訟法第273 條之1 第1 項、第299 條第1
項前段、第303 條第3 款，刑法第185 條之4 、第41條第1 項前
段，判決如主文。
本案經檢察官陳俊宏到庭執行職務。
中    華    民    國  100     年    11    月    17    日
                  刑事第十庭    法  官  毛妍懿
以上正本證明與原本無異。
如不服本判決應於收受送達後10日內向本院提出上訴書狀，並應
敘述具體理由；如未敘述上訴理由者，應於上訴期間屆滿後20日
內向本院補提理由書（均須按他造當事人之人數附繕本）「切勿
逕送上級法院」。
中    華    民    國   100    年    11    月    17    日
                                書記官  陳蓉柔
附錄本案論罪科刑法條全文：
中華民國刑法第185條之4
（肇事遺棄罪）
駕駛動力交通工具肇事，致人死傷而逃逸者，處6 月以上5 年以
下有期徒刑。